臺灣臺中地方法院刑事判決　　　　　　 100年度訴字第1762號
公　訴　人　臺灣臺中地方法院檢察署檢察官
被　　　告　陳虹伶
上列被告因違反毒品危害防制條例案件，經檢察官提起公訴(100
年度毒偵字第802號)，被告於準備程序中就被訴事實為有罪之陳
述，經告知簡式審判程序之旨，並聽取當事人之意見後，經本院
合議庭裁定由受命法官獨任進行簡式審判程序，判決如下:
    主    文
陳虹伶施用第二級毒品，處有期徒刑陸月。又施用第一級毒品，
處有期徒刑拾月。應執行有期徒刑壹年貳月。
    犯罪事實
一、陳虹伶前因施用毒品案件，經本院以97年度毒聲字第587號
    裁定送觀察、勒戒後，認有繼續施用毒品之傾向，再由本院
    以97年度毒聲字第1044號裁定送強制戒治，嗣因認無繼續強
    制戒治之必要，而於民國98年9月10日執行完畢釋放出所，
    並由臺灣臺中地方法院檢察署檢察官以98年度戒毒偵字第22
    8號為不起訴處分確定。詎其猶不知悛悔，竟於前開強制戒
    治執行完畢釋放後5年內，基於施用第二級毒品甲基安非他
    命(下稱甲基安非他命)之犯意，於100年2月17日下午5時許
    ，在臺中市○○路與進德路交岔路口附近之「海派飯店」9
    樓之5之日租套房內，以將甲基安非他命置於玻璃球吸食器
    內，再以火燒烤產生濃煙而以口鼻吸食之方式，施用甲基安
    非他命1次。嗣其於施用甲基安非他命完畢後經過半小時許
    ，另基於施用第一級毒品海洛因(下稱海洛因)之犯意，於上
    址，以將海洛因摻入香菸中點火燃燒吸食煙氣之方式，施用
    海洛因1次。嗣於100年2月18日凌晨3時許，為警持本院核發
    之搜索票，在臺中市○區○○路與公園路交岔路口之「全家
    便利商店」前，對陳虹伶執行搜索，於其身上扣得含有第三
    級毒品氟硝西泮及微量海洛因成分之白色錠劑1包(驗餘淨重
    4.3620公克)，及含有第三級毒品氟硝西泮成分之白色錠劑1
    包(驗餘淨重2.4204公克)、行動電話1支(含行動電話門號SI
    M卡2張)。後陳虹伶經警解送至臺灣臺中地方法院檢察署時
    ，為該署法警在警員移送之塑膠袋內，扣得含海洛因成分之
    夾鏈袋1個。而經警得陳虹伶同意，採集其尿液送驗，結果
    呈嗎啡、可待因、安非他命及甲基安非他命陽性反應，而悉
    上情。
二、案經臺中市政府警察局移送臺灣臺中地方法院檢察署檢察官
    偵查起訴。
    理    由
一、本件被告陳虹伶所犯，非死刑、無期徒刑、最輕本刑為3年
    以上有期徒刑之罪，或高等法院管轄第一審之案件，被告於
    準備程序中，就前揭被訴事實為有罪之陳述，經受命法官告
    以簡式審判程序之旨，並聽取被告與公訴人之意見後，本院
    認無不得或不宜改依簡式審判程序進行之處，爰依刑事訴訟
    法第273條之1第1項、第284條之1，經合議庭評議後，裁定
    本件由受命法官獨任進行簡式審判程序，是本件之證據調查
    ，依刑事訴訟法第273條之2規定，不受同法第159條第1項、
    第161條之2、第161條之3、第163條之1及第164條至第170條
    規定之限制，合先敘明。
二、上開犯罪事實，業據被告陳虹伶於偵查中、本院準備程序及
    審理時，均坦承不諱，且被告於前揭時、地為警查獲後，經
    警採其尿液送驗結果，確呈嗎啡、可待因、安非他命及甲基
    安非他命陽性反應一情，有中山醫學大學附設醫院檢驗科藥
    物檢測中心尿液檢驗報告(實驗編號0000000、報告日期100
    年3月3日)、臺中市警察局刑事警察大隊委託檢驗尿液代號
    與真實姓名對照表、採集尿液鑑定同意書各1份在卷可稽。
    又依文獻記載，施用海洛因後24小時內經由尿液排出之量可
    達使用劑量之80%，該種毒品於尿液中排出之最長時限，受
    施用劑量、施用方式、個人體質及代謝情況等因素影響，因
    個案而異，一般可檢出之最長時間為海洛因服用後2至4天；
    而施用甲基安非他命後24小時內，約有施用劑量之70%由尿
    中排出，該毒品於尿液中排出之最長時限，受施用劑量、施
    用方式、個人體質及代謝情況等因素影響，因個案而異，一
    般可檢出之最長時間為甲基安非他命1至5天等情，業經行政
    院衛生署管制藥品管理局90年5月4日管檢字第93902號函釋
    明確，是被告確有於如犯罪事實欄所載之時、地施用甲基安
    非他命、海洛因之犯行至明。被告自白與事實相符，堪予採
    信。本案事證已臻明確，被告犯行洵堪認定，應予依法論科
    。
三、按犯毒品危害防制條例第10條之罪者，依同條例第20條第1
    項、第2項規定，應先經觀察、勒戒或強制戒治之程序，惟
    觀察、勒戒或強制戒治執行完畢釋放後，5年內再犯第10條
    之罪者，即應依法追訴處罰，此觀諸毒品危害防制條例第23
    條第2項即明。查被告前因施用毒品案件，經本院以97年度
    毒聲字第587號裁定送觀察、勒戒後，認有繼續施用毒品之
    傾向，再由本院以97年度毒聲字第1044號裁定送強制戒治，
    嗣因認無繼續強制戒治之必要，而於98年9月10日執行完畢
    釋放出所，並由臺灣臺中地方法院檢察署檢察官以98年度戒
    毒偵字第228號為不起訴處分確定一情，有全國施用毒品案
    件紀錄表、矯正簡表、臺灣高等法院被告前案紀錄表各1份
    附卷可稽。被告前因施用毒品案件，於98年9月10日強制戒
    治執行完畢釋放出所，其係於5年內又再為本件施用第一級
    毒品、第二級毒品之行為，即無再經觀察、勒戒或強制戒治
    之必要，應由檢察官逕行起訴，附此敘明。
四、查海洛因、甲基安非他命分別係毒品危害防制條例第2條第2
    項第1款、第2款規定之第一級毒品、第二級毒品，是核被告
    前開施用海洛因、甲基安非他命之行為，分別係犯同條例第
    10條第1項、第2項之施用第一級毒品罪、施用第二級毒品罪
    。其施用第一級毒品、第二級毒品前持有第一級毒品、第二
    級毒品之低度行為，各應為施用之高度行為所吸收，均不另
    論罪。被告所犯上開2罪間，犯意各別，行為互殊，應予分
    論併罰。爰審酌被告有如犯罪事實欄所示施用毒品而經觀察
    、勒戒、強制戒治之執行完畢紀錄，有上開前案紀錄表可參
    ，竟再犯本件施用第一級毒品罪及施用第二級毒品罪，顯見
    其意志不堅，無法戒絕毒癮，又被告施用毒品不但戕害個人
    身心健康，且對社會治安有相當程度之潛在危害，兼衡其為
    國中畢業之智識程度、另案入監服刑前，擔任飲料店之店員
    ，月薪新臺幣2萬餘元、需撫養母親及小孩1名之生活狀況，
    犯罪後坦承犯行，犯後態度尚佳、犯罪之動機、目的、手段
    及公訴人求刑範圍尚稱允當等一切情狀，分別量處如主文所
    示之刑，並定其應執行之刑，以示懲儆。另扣案之行動電話
    1支(含行動電話門號SIM卡2張)，為被告所有，供其平日與
    家人聯絡使用，業據其供承在卷，且本院復查無其他證據足
    證上開物品與本案犯行有所關聯，自不得宣告沒收。另被告
    經法院為有罪之科刑判決或免刑判決時，案內之違禁物或查
    獲之第一級毒品，不問屬於犯人與否，依主刑與從刑不可分
    之原則，法院固應依法宣告沒收或沒收銷燬之，惟該從刑既
    附隨於主刑，若本案扣押之違禁物或查獲之毒品，與被告本
    案所犯並經法院諭知有罪者全然無關，該扣押之違禁物或查
    獲之毒品即不得於該有罪判決之主刑下宣告沒收。查被告於
    上開時、地，為警持本院核發之搜索票，在其身上扣得白色
    錠劑2包，經送請行政院衛生署草屯療養鑑定結果，其中1包
    驗餘淨重4.3620公克，且錠劑內含第三級毒品氟硝西泮及微
    量海洛因成分。另1包驗餘淨重2.4204公克，且錠劑內含第
    三級毒品氟硝西泮成分一情，有該院100年3月11日草療鑑字
    第1000200219號鑑定書在卷可稽。前揭白色錠劑1包，固含
    有微量海洛因成分，惟被告於偵查中供承：該2包錠劑為安
    眠藥等語。復於本院審理時供承：本次施用的海洛因是粉末
    狀，而扣案的2包白色錠劑，是因為伊之前頭部有受傷，要
    靠這些藥物來幫助伊睡眠，伊是請朋友幫伊購買的，伊不知
    道為什麼其中1包會有海洛因成分等語。是以上開白色錠劑1
    包，經檢驗後固含有海洛因成分，惟與被告本件施用海洛因
    犯行，並無關聯。而被告經警解送至臺灣臺中地方法院檢察
    署時，為該署法警在警員移送之塑膠袋內，扣得夾鏈袋1個
    ，該夾鏈袋經送請行政院衛生署草屯療養院鑑定結果，含海
    洛因成分，有該院100年7月11日草療鑑字第1000700050號鑑
    定書附卷足參。惟被告於本院審理時陳稱：該夾鏈袋不是伊
    的，也不是伊施用本件毒品後剩下的。警方於100年2月18日
    在全家便利商店前，查獲伊及伊的朋友。伊等一群人都被帶
    到警察局，警察搜索伊的皮包時，只有查到上開2包白色錠
    劑及1支行動電話，沒有查到該夾鏈袋。這個夾鏈袋是放在1
    只透明的手提袋裡面，那個手提袋不是伊的。當時伊及伊的
    朋友，被警察抓到時，東西都放在一起，後來警察有帶伊的
    朋友林泰華回租屋處拿東西，上開透明手提袋是林泰華從租
    屋處一起拿過來的。之後伊與伊的朋友被移送到檢察署時，
    伊的皮包與該透明手提袋一起被送到檢察署，之後才在透明
    的手提袋找到這個夾鏈袋等語。而前揭夾鏈袋確係被告經警
    移送至臺灣臺中地方法院檢察署時，由該署法警另於塑膠袋
    內查獲，有該署法警報告1份在卷足徵。堪認上開夾鏈袋亦
    與本件被告施用海洛因之犯行無關。綜上，上開扣案之白色
    錠劑1包及夾鏈袋1個，經檢驗後固均含有海洛因成分，惟皆
    與本案被告施用海洛因犯行無關，揆諸前揭說明，自不得於
    本案被告施用海洛因犯行之主刑項下宣告沒收銷燬。而另1
    包白色錠劑，僅含有含第三級毒品氟硝西泮成分，且亦無證
    據足認與本案犯行有關，本院亦不得宣告沒收，附此敘明。
據上論斷，應依刑事訴訟法第273條之1第1項、第299條第1項前
段，毒品危害防制條例第10條第1項、第2項，刑法第11條前段、
、第51條第5款，判決如主文。
本案經檢察官王淑月到庭執行職務。
中    華    民    國   100    年    9     月    6     日
                  刑事第五庭  法  官  林慧欣
以上正本證明與原本無異。
如不服本判決應於收受送達後10日內向本院提出上訴書狀，並應
敘述具體理由；其未敘述上訴理由者，應於上訴期間屆滿後20日
內向本院補提理由書（均須按他造當事人之人數附繕本）「切勿
逕送上級法院」。
                              書記官  鄭淑英
中    華    民    國   100    年    9     月    6     日
附錄本案論罪科刑法條
毒品危害防制條例第10條
施用第一級毒品者，處6月以上5年以下有期徒刑。
施用第二級毒品者，處3年以下有期徒刑。